

# GUY PEREZ

Concepteur Développeur d'Application

Développeur Web Web Mobile



perezguy@live.fr



06 69 39 12 89



4 Place Poblet Montpellier 34070

# COMPÉTENCES

















# **VERSIONING**





# OBJECTIF

En reconversion professionnelle depuis Septembre 2019 , je suis à la recherche d'un stage ou d'un CDI. Durant les 2 années de formation, j'ai appris plusieurs langa-

ges pour les mettre en applications sur de multiples projets. Aujourd'hui j'aimerai mettre à disposition mes nouvelles compétences et mon enthousiasme au sein de votre société.

## EXPERIENCES

#### 2021 - 2020

#### Freelance sur Symphony:

- Projet Site Pizz'Arrive
- Projet personnel sur Véhicules

#### 2019 - 2020

#### **ODDIRIS stage sur React & Nodes:**

- Projet sur les recrutements du numériques
- Mise en relation entre société et profil
- Formulaire utilisateurs compétences

#### 2018 - 2017

### Appart'City - Site 3 étoiles :

- Homme à tout faire
- Jardinier, gouvernant, technicien...

# 2016 - 2010

## GIP LR Chef sécurité SSIAP2 :

- Gestion des équipes, 20 personnes
- Gestions des plannings et absences
- Gestion des incidents et crises

# ÉTUDES

## Actuellement - 2021

#### Formation APFA - CDA - Bac + 5:

- Chef de Projet Elocelibre 19 devs.
- Projet Afpanier Plug API AfpaConnect
- Projet MERN Répertoirié des lieux

## 2016 - 2010

#### Formation AFPA - DWWM - Bac + 3:

- HTML/CSS
- Javascript/JQuery
- PHP et BDD MySql
- Projet sur Gestion Mensuelle des horaires.